【裁判字號】    98,訴,477
【裁判日期】    990827
【裁判案由】    妨害自由等
【裁判全文】
臺灣高雄地方法院刑事判決               98年度訴字第477號
公  訴  人  臺灣高雄地方法院檢察署檢察官
被      告  己○○
選任辯護人  洪文佐律師
被      告  丙○○
            戊○○
前二人共同
選任辯護人  張標全律師
被      告  甲○○
選任辯護人  鄭國安律師
            吳麗珠律師
            蘇佰陞律師
上列被告因妨害自由等案件，經檢察官提起公訴（96年度偵字第
32635 號、96年度偵字第35249 號、97年度偵字第15630 號），
本院判決如下：
    主  文
己○○共同犯臺灣地區與大陸地區人民關係條例第七十九條第二
項之圖利使大陸地區人民非法進入臺灣地區罪，處有期徒刑參年
陸月。
丙○○、戊○○共同犯圖利容留性交罪，丙○○，累犯，處有期
徒刑陸月；戊○○，處有期徒刑肆月；如易科罰金，均以新臺幣
壹仟元折算壹日。
甲○○無罪。
    事  實
一、己○○明知大陸地區人民非經主管機關許可不得進入臺灣地
    區，竟與姓名年籍不詳，綽號「阿三」之不詳成年男子，共
    同基於意圖使大陸地區女子非法進入臺灣地區以營利之犯意
    聯絡，由「阿三」於民國96年6 月初某日在大陸地區福建省
    廈門市尋找有意來台工作之大陸女子熊玉婷、黃員（其等
    違反國家安全法第6 條第1 項未經許可入境罪嫌，業經檢察
    官職權不起訴處分確定，現均已遣返回大陸），後介紹熊玉
    婷、黃員與己○○接觸，己○○與熊玉婷、黃員見面時
    ，即告知如來台須從事賣淫工作，每次接客可獲新臺幣（下
    同）800 元至850 元不等之金額，但賣淫所得須先抵償偷渡
    費25萬元，完畢後才能分得性交易費用，經熊玉婷、黃員
    表示同意後，並由己○○負責接應熊玉婷、黃員入台及後
    續接送事宜，並交付己○○人民幣7,000 元做為報酬。謀議
    既定，熊玉婷、黃員即於96年6 月17日14時許，由姓名、
    年籍不詳之大陸人士，自大陸地區福建省廈門市以船舶接送
    出海，於翌日（18日）凌晨3 、4 時許抵達澎湖縣某處偷渡
    上岸，而入境台灣地區，並由己○○依先前謀定計劃，找來
    不知情之張家寶（另經檢察官為不起訴處分確定）前往澎湖
    與熊玉婷、黃員會合後，己○○即於同年月18日中午某時
    許，與張家寶、熊玉婷、黃員搭乘臺華輪，並於同日20、
    21時許抵達高雄港。登陸後，己○○即先安排熊玉婷、黃
    員住宿高雄市○○區○○路與民族路口附近之「瑞谷飯店」
    ，讓熊玉婷、黃員稍事休息，再依約定於翌日（19日）中
    午駕車至上開飯店接熊玉婷、黃員前往餐廳用餐，其間，
    己○○接到「阿三」來電之指示要其將熊玉婷、黃員帶至
    甲○○所經營之應召站上班，己○○便依指示，以電話聯絡
    甲○○約為見面，並將熊玉婷、黃員2 人帶同前往，惟雙
    方見面後，因甲○○與熊玉婷、黃員談話後，得知其等係
    非法偷渡入境而斷然拒絕，己○○再於同日16時30分許，依
    甲○○之建議，與姓名、年籍不詳，綽號「阿生」之成年男
    子，將熊玉婷、黃員帶往址設高雄市○○○路100 號5樓
    之「白船妮羅河賓館」（下稱白船賓館），而獲該賓館之實
    際負責人丙○○應允收容後，己○○即將熊玉婷、黃員留
    下而自行離去。
二、又丙○○（前於91年間因傷害案件，經本院以90年度訴字第
    17 59 號判處有期徒刑6 月，上訴後，經臺灣高等法院高雄
    分院以91年度上訴字第1360號駁回上訴而確定，並於92年1
    月27日易科罰金執行完畢），於接下熊玉婷、黃員後，明
    知其等係違反國家安全法之犯人，竟與其所僱用之會計戊○○共同基於藏匿人犯及意圖使女子與不特定男客為性交行為
    而媒介、容留以營利之犯意聯絡，自96年6 月19日晚間某時
    許起，將熊玉婷、黃員藏匿在由白船賓館員工乙○○（另
    經檢察官為不起訴處分確定）出面承租之高雄市三民區○○○路100 號同棟大樓19樓之14之房間內，以躲避員警查緝，
    並自96年6 月20日1 時11分起至同年月22日19時56分許止，
    每有男客前往白船賓館欲從事性交易時，即由白船賓館不詳
    之男性或女性人員以行動電話門號0000000000號撥打熊玉婷
    、黃員各所持用之0000000000、0000000000號行動電話門
    號，通知熊玉婷、黃員搭乘電梯至5 樓白船賓館供男客挑
    選後，並將男客帶上該19樓之14房間內進行性交易，以此方
    式先後媒介、容留熊玉婷、黃員從事性交易各10次、11次
    ，並從中分得不詳數額之性交易所得。嗣於同年月22日19時
    56分許為警循線查獲上情。
三、案經法務部調查局高雄市調查處（下稱市調處）移送臺灣高
    雄地方法院檢察署檢察官偵查起訴。
    理  由
壹、證據能力方面：
一、被告以外之人於偵查中向檢察官所為陳述，除顯有不可信之
    情況者外，得為證據，刑事訴訟法第159 條之1 第2 項定有
    明文。偵查中對被告以外之人（包括證人、鑑定人、告訴人
    、被害人及共同被告等）所為之偵查筆錄，或被告以外之人
    向檢察官所提之書面陳述，性質上均屬傳聞證據。惟現階段
    刑事訴訟法規定檢察官代表國家偵查犯罪、實施公訴，依法
    其有訊問被告、證人及鑑定人之權，證人、鑑定人且須具結
    ，而實務運作時，檢察官偵查中向被告以外之人所取得之陳
    述，原則上均能遵守法律規定，不致違法取供，其可信度極
    高，職是，被告以外之人前於偵查中已具結而為證述，除反
    對該項供述得具有證據能力之一方，已釋明「顯有不可信之
    情況」之理由外，不宜以該證人未能於審判中接受他造之反
    對詰問為由，即遽指該證人於偵查中之陳述不具證據能力。
    查本件證人熊玉婷、黃員及共同被告己○○、丙○○、戊○○、林志成、庚○○於檢察官偵查中經具結所為之陳述，
    並無證據顯示檢察官在偵查時有不法取供之情形，亦查無證
    據顯示有顯不可信之情況，依上開說明，該等證人於偵查中
    經具結之陳述即俱有證據能力。
二、按被告以外之人於檢察事務官、司法警察官或司法警察調查
    中所為之陳述，與審判中不符時，其先前之陳述具有較可信
    之特別情況，且為證明犯罪事實存否所必要者，得為證據；
    刑事訴訟法第159 條之2 定有明文。是被告以外之人於司法
    警察（官）調查中所為之陳述，依刑事訴訟法第159 條第1
    項規定，係屬傳聞證據，原則上無證據能力，惟如該陳述與
    審判中不符時，其先前之陳述具有較可信之特別情況，且為
    證明犯罪事實存否所必要者，依刑事訴訟法第159 條之2 規
    定，始例外認為有證據能力；如該陳述與審判中相符時，因
    該陳述並不符合刑事訴訟法第159 條之2 有關傳聞例外之規
    定，故不得作為認定本案犯罪事實有無之證據，此時，當以
    其於審判中之陳述作為證據。至於所謂「前後陳述不符」之
    要件，應就前後階段之陳述進行整體判斷，以決定其間是否
    具有實質性差異，無須針對全部陳述作比較，陳述有部分不
    符，亦屬之。查證人即共同被告己○○於市調處之陳述，屬
    被告丙○○、戊○○、甲○○以外之人於審判外之陳述，為
    傳聞證據，惟其於市調處陳述時，就受何人指示接送大陸女
    子熊玉婷、黃員、何人在澎湖將熊玉婷、黃員交與接送
    、被告甲○○有無參與其事及是否事先知情、將熊玉婷、黃
    員送至白船賓館時有無與被告丙○○見面，乃至其自身究
    受有多少報酬等節，均與其在審判中之證述顯然不符，以證
    人己○○在市調處當時事出突然，相較於本院審判時已經預
    見所應證述之事項，其在市調處所為陳述，應係不具有計劃
    性、動機性或感情性等變異因素在內之客觀陳述，當係具有
    「較可信之特別情況」，且其陳述自身前後矛盾，顯然已足
    可導致本案主要事實之相異認定，以起訴之犯罪事實為中心
    ，己○○於市調處之陳述，實乃本案主要事實存在或不存在
    之證明，具備「必要性」即不待言，是證人己○○在市調處
    之陳述有證據能力，應可認定。至證人庚○○於市調處之陳
    述，就受託出租高雄市三民區○○○路100 號（世紀星鑽大
    樓）19樓之14房間情節之陳述，整體而言，與其於審判中之
    證述大致相符，自無證據能力。
三、按被告以外之人於審判中因滯留國外或所在不明而無法傳喚
    或傳喚不到者，其於檢察事務官、司法警察官或司法警察調
    查中所為之陳述，經證明具有可信之特別情況，且為證明犯
    罪事實之存否所必要者，得為證據，刑事訴訟法第159 條之
    3 第3 款定有明文。本件證人即大陸地區女子熊玉婷、黃
    員於市調處所為之證述，固為審判外之陳述，然熊玉婷、黃
    員均已於97年1 月20日遣送出境。又其係以偷渡方式非法
    入境臺灣地區，並有從事性交易之違反善良風俗行為，依大
    陸地區人民進入臺灣地區許可辦法第19條第3 項第5 款規定
    ，在一定期間內（3 至5 年）不予許可其申請進入臺灣地區
    停留。而於本院審理時，熊玉婷、黃員仍在上開許可辦法
    所定不予許可進入臺灣地區之期間內，客觀上無法於審判中
    到庭接受詰問之情形，已無從依法踐行詰問程序（最高法院
    97年度台上字第1068號、第2967號、第3085號、第4815號判
    決可資參照）。且其等指述經何人以何方式接送來台、在白
    船賓館見到何人及有何互動、來台持用行動電話聯絡何人何
    事等節，核與被告己○○所述之相關情節相符，亦與各該行
    動電話通聯資料內容勾稽大致相，足徵熊玉婷、黃員於
    市調處或警詢中所言確有所本，應非依隨意杜撰，復因接近
    案發時點，不易受任何外力干擾，應不會有任何顧忌，亦無
    串謀情事，且在檢察官偵查中，並未抗辯遭受調查員或警員
    以強暴、脅迫、詐欺、利誘等不正當方法取供，應認其等於
    市調處及警詢中所為陳述，應具有可信之特別情況，亦無從
    以其他證據代替，為證明本件起訴之犯罪事實所必要者，依
    上揭規定，證人熊玉婷、黃員在市調處及警詢所為陳述，
    均應具證據能力。
四、被告以外之人於審判外之言詞或書面陳述，除法律有規定者
    外，不得作為證據；被告以外之人於審判外之陳述，雖不符
    刑事訴訟法第159 條之1 至之4 之規定，然經當事人於審判
    程序同意作為證據，法院審酌該言詞陳述或書面陳述作成時
    之情況，認為適當者，亦得為證據；刑事訴訟法第159 條第
    1 項、第159 條之5 第1 項分別定有明文。查本案所引用之
    其餘供述證據資料（詳後引證據），縱無刑事訴訟法第159
    條之1 至第159 條之4 或其他規定之傳聞證據例外情形，亦
    業經檢察官、被告己○○、戊○○、丙○○、甲○○及辯護
    人於本院均同意作為認定事實之證據，且審酌該等陳述作成
    時之情況，並無違法不當或證明力明顯過低之瑕疵，認為以
    之作為證據為適當，得作為證據。
貳、有罪部分：
一、被告己○○圖利使大陸地區人民非法進入臺灣地區部分：
  (一)訊據被告己○○固坦承有至澎湖接送大陸女子熊玉婷、黃
    員至高雄之事實，惟矢口否認有何檢察官所指犯行，辯稱：
    我沒有在大陸先見過該2 名大陸女子，是「阿三」打電話要
    我到澎湖接人，不是我安排，我只是拿錢辦事云云。惟查：
    1.大陸地區女子熊玉婷、黃員於96年6 月17日14時許，由
      姓名、年籍不詳之大陸人士自大陸地區福建省廈門市以船
      舶接送出海，於翌日（18日）凌晨3 、4 時許抵達澎湖縣
      某處上岸，而入境台灣地區，並由被告己○○找來不知情
      之張家寶前往澎湖與熊玉婷、黃員會合後，被告己○○
      即於同年月18日中午某時許，與張家寶、熊玉婷、黃員
      搭乘臺華輪，並於同日20、21時許抵達高雄港並登陸後，
      己○○復即將熊玉婷、黃員帶往高雄市○○區○○路與
      民族路口附近之「瑞谷飯店」投宿，再於翌日（19日）中
      午，其間，己○○接到「阿三」來電之指示要將熊玉婷、
      黃員帶至甲○○所經營之應召站上班，己○○便依其指
      示，以電話聯絡甲○○約為見面，並將熊玉婷、黃員2
      人帶同前往，惟雙方見面後，因甲○○與熊玉婷、黃員
      談話後得知其等係非法偷渡入境而斷然拒絕，己○○再於
      同日16時30分許，依甲○○之建議，隨同姓名、年籍不詳
      ，綽號「阿生」之成年男子，將熊玉婷、黃員帶往白船
      賓館後，復自行離去等情，被告己○○供承屬實，核與證
      人張家寶及大陸女子熊玉婷、黃員所證相關情節大致相
      符，並有被告己○○與張家寶搭乘立榮航空前往馬公之旅
      客艙單（偵字第32635 號卷第15頁）、台華輪旅客名單（
      偵字第32635 號卷第17頁）附卷可稽，堪予認定。
    2.次查，被告己○○至澎湖接送大陸女子前，即曾與綽號「
      阿三」商議帶大陸女子來台事宜，業據被告己○○於96年
      11月29日在市調處供稱：「我約在5 年前到大陸廈門找生
      意做時，經人介紹而認識綽號『阿三』男子（本次筆錄均
      載為『阿杉』，惟所指對象相同，以下均稱「阿三」）；
      我不曉得『阿三』真正姓名，就在96年5 月間我到大陸廈
      門時碰到『阿三』，『阿三』知道我經濟情況不好，問我
      有一條錢要不要賺，我說好；我於96年6 月12日經由金門
      小三通到大陸廈門會見綽號『阿三』男子，協商安排偷渡
      大陸女子事宜，在大陸停留約3 天，6 月15日再由廈門經
      金門返台」等語明確（偵字第32635 號卷第140 頁背面、
      第141 頁），復於97年7 月30日偵查中供稱：「我到廈門
      後，阿三介紹我與黃員、熊玉婷見面；我第一次到廈門
      時，阿三先給我人民幣7 千元，後來我就沒有再拿到任何
      錢了」（偵字第32635 號卷第208 頁），此節並核與證人
      熊玉婷、黃員於偵查中一致具結證稱在大陸準備時有見
      過己○○等語相符（偵字第32635 號卷第153 頁、第154
      頁），堪予認定，是被告己○○嗣後改口否認有先在大陸
      與熊玉婷、黃員見面云云，無法採信。據上，可知被告
      己○○事前即已至大陸與綽號「阿三」之不詳男子謀議安
      排大陸女子熊玉婷、黃員來台事宜及收取報酬，並負責
      將該2 名大陸女子自澎湖接至高雄之工作，是被告己○○
      事前既有謀議，縱其負責部分係大陸女子入台（即澎湖）
      後續接送事宜，亦不能解免其共犯之責，故被告己○○之
      辯護人辯稱己○○只有自澎湖接送大陸女子至高雄，無違
      反台灣地區與大陸地區人民關係條例第79條第2 項規定乙
      節，尚無可採。
    3.綜上，被告己○○與「阿三」共同使大陸地區女子熊玉婷
      、黃員非法進入臺灣地區之犯行，事證明確，堪予認定
      ，應依法論科。
  (二)核被告己○○與綽號「阿三」之不詳成年男子謀議使大陸地
    區女子熊玉婷、黃員非法入境來台並收取人民幣7 千元之
    報酬，所為係犯臺灣地區與大陸地區人民關係條例第79條第
    2 項意圖營利使大陸地區人民非法進入臺灣地區罪。按共同
    正犯，係共同實施犯罪行為之人，在共同意思範圍內，各自
    分擔犯罪行為之一部，相互利用他人之行為，以達其犯罪之
    目的，其成立不以全體均參與實施犯罪構成要件之行為為要
    件；參與犯罪構成要件之行為者，固為共同正犯；以自己共
    同犯罪之意思，參與犯罪構成要件以外之行為，或以自己共
    同犯罪之意思，事前同謀，而由其中一部分人實行犯罪之行
    為者，亦均應認為共同正犯，使之對於全部行為所發生之結
    果，負其責任（最高法院92年度臺上字第2824號判決意旨參
    照），故被告己○○事前已與綽號「阿三」之不詳男子謀議
    安排大陸女子熊玉婷、黃員來台事宜，雖其僅負責該2 名
    大陸女子入台（即澎湖）後續接送事宜，依上開說明，仍應
    與與綽號「阿三」之不詳成年男子，論以共同正犯。爰審酌
    被告己○○貪圖己利，乃由綽號「阿三」之人謀議使大陸地
    區人民熊玉婷、黃員非法入境臺灣地區，不僅對大陸地區
    人民入出境管制之安全性產生負面影響，且對於我國國家安
    全、就業市場、社會治安亦造成相當程度之危害，所為實屬
    不該，惟念其尚能坦承大部分犯罪事實，所得報酬為人民幣
    7 千元（折合新台幣約2 萬8 千元），尚非甚鉅等一切情狀
    ，量處有期徒刑3 年6 月，以資儆懲。
二、被告戊○○、丙○○共同藏匿犯人及圖利容留性交部分：
  (一)訊據被告丙○○固坦承其為白船賓館之實際負責人；被告戊○○亦坦承其係白船賓館之會計，惟均矢口否認有何藏匿犯
    人或妨害風化之犯行，被告丙○○辯稱：未曾見過熊玉婷、
    黃員，白船賓館也沒有從事性交易；被告戊○○則辯稱：
    我跟大陸女子從來沒見過面，也沒買飯給她們吃，且我們只
    有收房間錢，沒有從事色情行業，云云。惟查：
    1.關於大陸女子熊玉婷、黃員來台賣淫（即性交）乙節，
      業據證人熊玉婷、黃員於偵查中一致具結證稱屬實（偵
      字第32635 號卷第152 頁、第156 頁），且其等從事性交
      易之次數及方式，亦據證人熊玉婷於96年6 月23日市調處
      證稱：「我與黃員被安排住在高雄市三民區○○○路10
      0 號19樓14號房間，由同一棟大樓5 樓之白船尼羅賓館人
      員安排賣淫工作；共接客10次」（警聲搜卷第7 頁背面）
      、於96年10月30日市調處證稱：「0000000000是高雄市三
      民區○○○路100 號5 樓賓館人員的電話，專門安排我從
      事賣淫工作；我與5 樓賓館人員電話聯絡內容，就是接客
      （與男子性交易) 結束後，要向5 樓賓館人員回報」（警
      聲搜卷第24頁）、於96年11月23日市調處證稱：「我與黃
      員在白船賓館賣淫期間，己○○有交給1 個行動電話給
      我使用，有客人前來消費時，5 樓賓館人員（男性或女性
      ) 會以行動電話通知我與黃員，從該大樓19樓休息處所
      下到5 樓賓館供客人挑，再將客人帶往19樓休息處所性交
      易，每次接客結束後亦會以行動電話向5 樓賓館人員回報
      ，有時也會親自陪同客人至5 樓賓館回報」（警二卷第5
      頁）；證人黃員於96年6 月23日市調處證稱：「我與熊
      玉婷被安排住在高雄市三民區○○○路100 號19樓14號房
      間居住，由同一棟大樓5 樓之白船尼羅賓館人員安排賣淫
      工作；共接客11次」（警聲搜卷第11頁背面、第12頁）、
      於96年7 月16日警詢時證稱：「0000000000應該是公司的
      電話；與公司通聯是要見工所聯絡」（警聲搜卷第19頁）
      、於96年10月30日市調處證稱：「0000000000是高雄市三
      民區○○○路100 號5 樓賓館人員的電話，專門安排我從
      事賣淫工作；我與5 樓賓館人員電話聯絡內容，就是接客
      結束後，要向5 樓賓館人員回報」（警聲搜卷第42頁）、
      於96年11月23日市調處證稱：「我與熊玉婷在白船賓館賣
      淫期間，己○○有交1 個行動電話給我使用，有客人前來
      消費時，5 樓賓館人員（男性或女性) 會以行動電話通知
      我與熊玉婷，從該大樓19樓休息處所下到5 樓賓館供客人
      挑，再將客人客人帶往19樓休息處所性交易，每次接客結
      束後亦會以行動電話向5 樓賓館人員回報，有時也會親自
      陪同客人至5 樓賓館回報」（警二卷第14頁），互核其等
      所述如何經安排在何處所從事性交易之情節證述一致，並
      對照熊玉婷所持用之0000000000號、黃員持用之000000
      0000號之通聯紀錄資料，確有多則與0000000000號間之通
      聯對話，且時間多在凌晨夜間等一般性交易頻繁之時段，
      並大多係由0000000000號所撥入，與熊玉婷、黃員所述
      遇有客人前來消費時，會由5 樓賓館人員以行動電話通知
      ，待性交易完畢，再以其等各所持用之行動電話向5 樓賓
      館人員回報或親自陪同客人至5 樓賓館回報之情節相互
      合，堪可採信。
    2.又熊玉婷、黃員係由白船賓館以0000000000號聯絡媒介
      性交易乙情，除據證人熊玉婷、黃員一致證述如前外，
      並核與證人侯阿吉於警詢時證稱：「我有申請1 支台灣大
      哥大門號給白船賓館使用，帳單地址為高雄市○○區○○
      路100 號5 樓；0000000000電話係我申請給白船賓館使用
      ，當時由綽號『阿成』即林志成要我去辦該門號，並指示
      綽號『大頭』之乙○○陪同我一起辦，辦好後我就交給乙○○帶回給林志成；0000000000電話之帳單亦由白船賓館
      處理，通常由會計『小珍』及櫃台小姐戊○○處理」（偵
      字第32635 號卷第70頁背面、第71頁）、於偵查中具結證
      稱：「0000000000是我申請，因為成仔說他有朋友需要，
      叫我幫他申請，我和乙○○都有申請，後來知道他是用來
      叫客用的」（偵字第32635 號卷第113 頁），並有000000
      0000號之通聯調閱查詢單存卷可考（警一卷第20頁），足
      證該行動電話門號0000000000號確係由侯阿吉所申請並交
      予白船賓館人員使用，亦見證人熊玉婷、黃員所言信而
      有徵，並非趨勢附合而為，至堪憑信。
    3.再者，關於熊玉婷、黃員所居住之高雄市○○區○○路
      100 號19樓之14房間，係由乙○○以楊忠霖名義所承租，
      每月租金5 千5 百元，租期自95年12月16日起至96年12月
      15日止之事實，業據乙○○於96年11月20日在市調處證述
      屬實，並有房屋租賃契約書在卷可證（警聲搜卷第68頁）
      ，而關於乙○○承租該屋之用途乙節，業據乙○○於市調
      處證稱：「我於95年9 月間出獄再至白船賓館擔任三七仔
      （仲介女子與客人從事性主交易）後，向魏茂承租該世紀
      星鑽大樓19樓房屋，做為至白船賓館賣淫之大陸及台灣女
      子與客人從事性交易場所，每月房租5,500 元；房屋租金
      都是由白船賓館櫃台會計戊○○與庚○○結算」（偵字第
      35435 號卷第7 頁）、於偵查中證稱：「白船賓館有從外
      面叫小姐進來，有時是三七仔介紹男客到白船賓館，白船
      賓館負責打電話給應召站叫小姐，有時是三七仔自己打電
      話給應召站叫小姐，我也有打過電話，戊○○負責收房間
      費。戊○○知道白船賓館有做性交易。19樓之14租來後，
      小姐帶客人向櫃台拿鑰匙到該房間做性交易，我們抽300
      元房間費。白船賓館雖有空房間，但因常被臨檢，所以另
      外要承租上開房間」（偵字第35435 號卷第15頁），互核
      其先後所證情節一致，且證人乙○○於本院具結作證時，
      除再次證稱：「我有承租高雄市三民區○○○路100 號19
      樓之14房間；是我建議要承租該處，我是跟許瓏璋、戊○○及丙○○他們說，戊○○也有知悉、參與」等語外，並
      證稱：「本件因為事隔已久，我有時都會忘記，我當時在
      市調處只是把我所知道的事情都講出來；在檢察官訊問時
      的陳述也是將一樣有把知悉的事情講出來；應該是之前的
      陳述比較實在，因為當時時間較近，比較記得」（本院卷
      第142 頁、第148 頁至第150 頁），乃強調其先前所述，
      記憶較為清晰且所言屬實，並對照證人庚○○所證：「19
      樓之14號的租金，是因該棟地下室的清潔費由14號請人來
      清潔，故由14號的人在收取，故租金直接從清潔費中扣除
      。因『楊忠霖』說他是5 樓白船妮羅河賓館的工作人員，
      地下室的清潔由5 樓白船妮羅河賓館負責故租金由清潔費
      扣抵；認識戊○○，她是白船妮羅河賓館的櫃台小姐」（
      他字卷第52頁、第53頁），及卷附世紀星鑽大廈金套房出
      租登記表（19樓之14）之承租人欄位內，留有「5F 00000
      00」之聯絡電話（他字卷第50頁），足徵證人乙○○所證
      情節係屬有據，再參酌證人乙○○固已於案發前之96年3
      、4 月間離職，然高雄市○○區○○路100 號19樓之14房
      間至96年10月16日止，尚仍繼續承租中，亦據證人庚○○
      於偵查中結證屬實（他字卷第52頁），益徵該房間確由白
      船賓館支付租金及管理使用，被告戊○○空言否認白船賓
      館有支付租金承租該房間云云，殊無可採。
    4.綜上各節，白船賓館確有媒介、容留大陸女子熊玉婷、黃
      員在該賓館所承租之高雄市○○區○○路100 號19樓之
      14房間內與男客從事性交易，至堪認定。又被告戊○○係
      白船賓館之會計乙節，業據被告戊○○自承在卷，且白船
      賓館之帳務主要係由被告戊○○負責掌管等情，亦據證人
      乙○○於市調處證稱：「白船賓館主要係從事賣淫，除我
      之外，白船賓館工作人員有，負責人丙○○、掛名負責人
      許瓏璋，會計有戊○○負責中班（下午4 點到晚上12點)
      、戊○○的姐姐丁○○負責早班（上午8 點到下午4 點)
      、大夜班（隔日凌晨0 點到上午8 點) 會計林大哥（名字
      我不清楚) ，通常是由負責大夜的會計林大哥結算當日1
      天（上午8 點到隔日上午8 點) 的帳，用乙個紙袋包裝好
      ，由於林大哥下班時等不到戊○○的班，通常會將帳款先
      交給早班的丁○○，再經丁○○交給中班的戊○○，最後
      帳款就是交到戊○○的手裡，由戊○○處理，故會計戊○○乃是真正負責掌管白船賓館之所有帳務」等語綦詳（偵
      字第35435 號卷第8 頁），是被告戊○○對於白船賓館經
      營何等業務及相關收支情形，自知之甚稔。復參以證人熊
      玉婷、黃員均於96年10月30日於市調處證稱：「戊○○
      我知道她是我當初偷渡來台期間，5 樓白船賓館的櫃檯小
      姐，因為我從19樓下到5 樓與客人見面從事性交易，所以
      見過她，但是從未交談及接觸過」（警聲搜卷第25頁、第
      43頁）、於偵查中具結證稱：「有在白船賓館櫃台見過戊○○，就是戊○○打電話叫我們去5 樓櫃台拿」（偵字第
      32635 號卷第153 頁、第155 頁、第156 頁），可知被告
      戊○○於熊玉婷、黃員至5 樓與男客見面準備從事性交
      易時在場，且曾電話聯絡熊玉婷、黃員至白船賓館5 樓
      取餐食用，益徵被告戊○○確有參與媒介、容留女子為性
      交易之事，至為明灼。再者，被告己○○就熊玉婷、黃
      員來台後，起初雖未能坦言曾帶往與被告甲○○見面之事
      實，惟就該2 名大陸女子最後係帶至白船賓館與被告丙○○見面乙情，則於歷次市調處及檢察官偵訊時一致證述不
      移，核與熊玉婷、黃員於偵查中經檢察官提示被告丙○○之照片供其等辨認後，均一致指稱有在白船賓館5 樓見
      過被告丙○○等情相符（偵字第32635 號卷第168 頁、第
      170 頁），堪予採信，並衡以被告丙○○自承白船賓館係
      其出資經營，其為實際負責人（偵字第32635 號卷第18頁
      背面），是該賓館既係其投資經營，衡情自應對該賓館之
      經營模式及營業項目等關乎其投資款項運用效益、盈虧與
      否之重要事項知悉甚詳，是其對於該賓館從媒介、容留小
      姐與男客性交易之事自難諉為不知，此觀證人乙○○於市
      調處所證：「丙○○、林志成要我出面向庚○○承租該19
      樓之14房屋，目的係為躲避警方查緝；白船賓館主要係從
      事賣淫」（偵字第35435 號卷第7 頁背面）、於偵查中證
      稱：「19樓之14是我去聯絡庚○○，是我向林志成、丙○○建議；小姐帶客人向櫃台拿鑰匙到房間做性交易，我們
      抽300 元房間費。白船賓館雖有空房間，但因常被臨檢，
      所以另外要承租上開房間」（偵字第35435 號卷第15頁）
      ，益徵其情，故被告丙○○徒以很少到白船賓館，且亦無
      性交易等語置辯，甚至否認曾與熊玉婷、黃員見面接觸
      ，均屬事後卸責之詞，無足為採。
    5.復按「人民入出境，應向內政部警政署入出境管理局申請
      許可。未經許可不得入出境」，「違反第3 條第1 項規定
      未經許可入出境者，處3 年以下有期徒刑、拘役或科或併
      科新台幣9 萬元以下罰金」，國家安全法第3 條第1 項、
      第6 條第1 項分別定有明文；又台灣地區與大陸地區人民
      關係條例第10條第1 項規定「大陸地區人民非經主管機關
      許可，不得進入台灣地區」，未經許可入境之進入台灣地
      區之大陸地區人民，治安機關得逕行強制出境，同條例第
      18條第1 項第1 款亦有明定。是以大陸地區人民非經主管
      機關許可，不得進入台灣地區，其未經許可入境而進入台
      灣地區之大陸地區人民，除得由治安機關逕行強制出境外
      ，尚屬違反國家安全法第3 條第1 項之規定，應論以同法
      第6 條第1 項之罪，則本件大陸女子熊玉婷、黃員既均
      未經我國許可，以偷渡方式非法進入台灣地區，即屬違反
      國家安全法之犯人無訛。並衡以檢警對於非法入境從事性
      交易或打工之大陸人士查緝甚嚴，風險甚高，是色情業者
      若欲媒介、容留大陸女子從事性交易，自會了解其等是否
      為合法入境，俾以評估相關風險，及商議性交易所得之分
      配比例，且有無合法入境，可由查驗該等女子之護照、入
      境許可等證件輕易得知，據此足以推知被告丙○○、戊○○對於熊玉婷、黃員係偷渡來台乙事，當有所悉，故被
      告丙○○、戊○○明知此情，猶仍安排乙○○假冒「楊忠
      霖」名義所承租之一般大樓房間供熊玉婷、黃員居住，
      顯為藏匿該2 名偷渡之大陸女子所為。
    6.綜上，被告丙○○、戊○○所辯情節，均無足採信，其等
      藏匿人犯及圖利容留性交之犯行，均堪認定，應依法論科
      。
  (二)論罪科刑：
    1.按刑法第164 條第1 項所謂「犯人」不以起訴後之人為限
      ，故凡觸犯刑罰法規所規定之罪名者，不問其觸犯者係普
      通法或特別法、實質刑法或形式刑法，只須其為實施犯罪
      行為之人，且所犯之罪不問已否發覺或起訴或判處罪刑，
      均屬此之所謂「犯人」（最高法院87年度台上字第757 號
      判決意旨參照）。第按刑法第231 條第1 項圖利使人為性
      交或猥褻罪，屬於形式犯，處罰之對象為引誘、容留或媒
      介之人；犯罪之構成要件，乃以行為人主觀上有營利及使
      男女與他人為性交或猥褻行為之犯意，且客觀上已著手引
      誘、容留或媒介之行為為已足，至該男女與他人實際上是
      否因而為性交或猥褻之行為，則非所問。
    2.是核被告丙○○、戊○○將大陸女子熊玉婷、黃員藏匿
      於白船賓館所承租之高雄市三民區○○○路100 號19樓之
      14房間內，均係犯刑法第164 條第1 項之藏匿人犯罪；其
      等媒介、容留大陸女子熊玉婷、黃員與男客為性交，所
      為則均係犯刑法第231 條第1 項前段之圖利容留性交罪。
      被告丙○○、戊○○意圖使女子與他人為性交行為，而媒
      介以營利之低度行為，應為意圖使女子與他人為性交行為
      ，而容留以營利之高度行為所吸收，均不另論罪。被告丙○○、戊○○就以上犯行，各有犯意聯絡及行為分擔，均
      應論以共同正犯。再者，藏匿人犯罪所保護者均係國家刑
      事追訴之執行，被告2 人藏匿行為之客體雖有數人，仍應
      論以單純一罪。復按刑事法若干犯罪行為態樣，本質上原
      具有反覆、延續實行之特徵，立法時既予特別歸類，定為
      犯罪構成要件之行為要素，則行為人基於概括之犯意，在
      密切接近之一定時、地持續實行之複次行為，倘依社會通
      念，於客觀上認為符合一個反覆、延續性之行為觀念者，
      於刑法評價上，即應僅成立一罪。學理上所稱「集合犯」
      之職業性、營業性或收集性等具有重複特質之犯罪均屬之
      ，例如經營、從事業務、收集、販賣、製造、散布等行為
      概念者是（最高法院95年度臺上字第1079號判決參照）。
      而刑法第231 條第1 項之犯罪，以意圖營利為其構成要件
      要素，而營利者營業牟利也，本質上即具有反覆性，是行
      為人基於一個經營應召站之決意，在密切接近之一定時間
      及空間內反覆從事媒介、容留女子與他人為性交之行為，
      於行為概念上，應認係包括的一罪，應僅論以一罪，無併
      合處罰之可言（臺灣高等法院暨所屬法院95年法律座談會
      刑事類提案第25號及97年法律座談會刑事類提案第10號研
      討結果參照）。本件被告丙○○、戊○○以白船賓館為據
      點，並以所承租之同棟大樓房間為實際進行性交易處所，
      從事媒介、容留大陸女子熊玉婷、黃員為性交易而抽取
      不詳報酬為業，且熊玉婷、黃員2 人自96年6 月20日起
      至22日為警查獲止，短時間內密集接客分別達10次、11次
      ，足見被告丙○○、戊○○媒介、容留行為有密接實施之
      反覆性，且媒介、容留之方式及地點均相同，是以被告丙○○、戊○○自96年6 月20日1 時11分起至同年月22日19
      時56分許止，反覆媒介、容留熊玉婷、黃員與男客為性
      交行為，應論以集合犯之包括一罪。被告丙○○、戊○○
      以承租上開房間供藏匿及容留熊玉婷、黃員與男客為性
      交易處所之一行為，同時觸犯藏匿人犯及圖利容留性交罪
      ，為想像競合犯，應從一重以圖利容留性交罪論處。再者
      ，被告丙○○有如事實欄所載之前案科刑及執行紀錄，有
      其臺灣高等法院被告前案紀錄表在卷可按，其受有期徒刑
      之執行完畢，5 年內故意再犯本件有期徒刑以上之罪，為
      累犯，應依刑法第47第1 項之規定加重其刑。爰審酌被告
      丙○○、戊○○明知熊玉婷、黃員為非法入境之犯人，
      為使其等逃避接受偵查，竟提供處所供其等居住以躲避警
      方查緝，妨害公權力之行使，並增加司法人員查緝困難；
      又為營私利，不思正當經營其賓館住宿業務，而為媒介、
      容留女子與他人為性交之行為，敗壞社會善良風氣，行為
      實有可議之處，且始終未能坦承犯罪，顯無悔意，並斟酌
      被告丙○○為實際負責人，位居主導地位，情節較重，被
      告戊○○則係該賓館之會計，聽令行事，犯罪情節相對較
      輕，及其等媒介、容留期間僅有3 日等一切情狀，分別量
      處被告丙○○有期徒刑6 月、被告戊○○有期徒刑4 月，
      並均諭知易科罰金之折算標準，以資儆懲。又其等供以媒
      介性交易聯絡使用之門號0000000000號行動電話，係侯阿
      吉所申請，業如前述，故非被告丙○○、戊○○所有，自
      無諭知沒收之餘地；於白船賓館扣押之住宿帳冊、電話簿
      、匯款執據等物，核其內容均與本件被告丙○○、戊○○
      之犯行無涉，均不諭知沒收，附此敘明。
參、無罪或不另為無罪諭知部分：
一、公訴意旨另略以：被告丙○○基於意圖使人為性交行為而買
    賣人口之犯意，於不詳時間請被告甲○○媒介人蛇份子以利
    用不詳價格買進大陸女子從事賣淫，被告甲○○基於媒介買
    賣人口之犯意，連絡「阿三」告知此事，「阿三」遂與被告
    己○○共同基於意圖使大陸地區女子非法進入臺灣地區以營
    利之犯意聯絡，以前述分工之方式，使大陸女子熊玉婷、黃
    員於96年6 月18日凌晨3 、4 時許搭船抵達澎湖縣某處沿
    岸而入境台灣後，再由被告己○○與不知情之張家寶帶同熊
    玉婷、黃員自澎湖搭乘臺華輪，於同年月18日20、21時許
    抵達高雄，被告己○○明知熊玉婷、黃員為違反國家安全
    法之犯人，基於藏匿犯人之犯意，於同日晚間安排熊玉婷、
    黃員住在高雄市○○區○○路與民族路口附近之「瑞谷飯
    店」以逃避員警追查，再於同年月19日中午用餐完畢後，帶
    熊玉婷、黃員與被告甲○○見面，被告甲○○乃提供行動
    電話2 支（門號0000000000、0000000000號），由己○○分
    別轉交予熊玉婷、黃員使用，接著甲○○立即連絡姓名、
    年籍不詳綽號「阿生」之人將被告己○○及熊玉婷、黃員
    帶至白船賓館與買方丙○○見面，被告己○○依甲○○之指
    示將熊玉婷、黃員交給被告丙○○後即自行離去。因認被
    告己○○涉犯刑法第296 條之1 第2 項意圖使人為性交而買
    賣人口罪及同法第164 條第1 項之藏匿人犯罪嫌；被告丙○○涉犯刑法第296 條之1 第2 項意圖使人為性交而買賣人口
    罪嫌；被告甲○○則涉犯刑法第296 條之1 第4 項媒介被買
    賣之人罪嫌等語。並以被告己○○於警詢、偵查中之自白及
    供述、被告甲○○於偵查中之供述及證述、被告丙○○、戊○○於警詢、偵查中之供述及證述、證人熊玉婷、黃員、
    張家寶、許瓏璋、林志成、乙○○、庚○○、侯阿吉於警詢
    及偵查中之證述及0000000000之雙向通聯資料、房屋租賃契
    約書、世紀星鑽大廈套房出租登記表等件，為其主要論據。
二、按被告未經審判證明有罪確定前，推定其為無罪；犯罪事實
    ，應依證據認定之，無證據不得認定犯罪事實。又不能證明
    被告犯罪或其行為不罰者，應諭知無罪之判決，刑事訴訟法
    第154 條、第301 條第1 項分別定有明文。次按事實之認定
    ，應憑證據，如未能發現相當證據，或證據不足以證明，自
    不能以推測或擬制之方法，為裁判基礎；且認定不利於被告
    之事實須依積極證據，苟積極證據不足為不利於被告事實之
    認定時，即應為有利於被告之認定；另認定犯罪事實所憑之
    證據，雖不以直接證據為限，間接證據亦包括在內，然而無
    論直接證據或間接證據，其為訴訟上之證明，須於通常一般
    之人均不致有所懷疑，而得確信其為真實之程度者，始得據
    為有罪之認定，倘其證明尚未達到此一程度，而有合理之懷
    疑存在而無從使事實審法院得有罪之確信時，即應由法院為
    諭知被告無罪之判決（最高法院40年臺上字第86號、30年臺
    上字第816 號、76年臺上字第4986號分別著有判例參照）。
三、訊據被告己○○、丙○○、甲○○均堅詞否認有檢察官所指
    各該上述犯行，被告己○○辯稱：我只負責接送等語；被告
    丙○○辯稱：白船賓館沒有做性交易，我也沒看過熊玉婷、
    黃員等語；被告甲○○則辯稱：己○○打電話給我說要帶
    2 位大陸地區女子跟我見面，我本人有從事應召站，而且一
    開始也不知道這二位是偷渡來的，當天見面與大陸地區女子
    聊天時，才知道她們是偷渡進來的，我表示不收容，己○○
    說是否有還有其他管道可以收容，我才建議己○○可以將這
    2 位大陸女子放在白船賓館等位在河北二路100 號之旅館，
    之後我就沒有見過這2 位大陸地區女子等語。經查：
  (一)關於被告己○○、丙○○被訴共同買賣大陸女子熊玉婷、黃
    員部分：
    1.按刑法第296 條之1 第1 項、第2 項之買賣人口罪，置於
      同法第296 條使人為奴隸或使人居於類似奴隸之不自由地
      位罪條文之後，係刑法第26章妨害自由罪之一種犯罪型態
      ，乃指行為人基於圖利之意思，使被害人居於交易客體之
      地位，進行對價之人身自由買賣關係（買入或賣出），而
      將被害人移置於行為人自己實力支配之下者而言。該被害
      人須已然失去其獨立自主之狀態而成為他人支配之客體，
      始得謂為買賣人口罪，此觀諸88年3 月30日增訂該條文之
      立法理由認「人口買賣、逼良為娼，惡行重大，宜單獨條
      例處罰」自明。故其所保障之法益應為個人之人身自由，
      而非僅指社會之倫理秩序、善良風俗。因此，買賣人口之
      既遂，必須個人人身自由已在他人實力支配之下始足當之
      （最高法院98年度台上字第4753號判決意旨參照）。而一
      般大陸地區女子偷渡來臺，縱於偷渡前即已清償偷渡費用
      ，因對臺灣地區人地不熟，缺乏門路，無法覓得工作或苦
      無管道，故大多在臺灣從事非法之性交易或酒店陪酒工作
      。且為能在臺灣有穩定之收入，大多會投靠應召站、酒店
      。由應召站或酒店人員掩護並安排住宿、性交易或陪酒、
      接送等事宜，並教導大陸女子如何躲避警察查緝之方法。
      因有此分工合作之關係，通常交易所得由大陸女子與應召
      站或酒店按約定方式分帳。如大陸女子尚積欠人蛇集團偷
      渡費用，人蛇集團為避免風險，通常由應召站或酒店代大
      陸女子償還偷渡費用後，將該大陸女子轉交予應召站或酒
      店，則該大陸女子與應召站或酒店間仍為合作關係，僅交
      易所得應先抵償所積欠之偷渡費用，償還偷渡費用之對象
      由人蛇集團轉變成應召站或酒店。次按被告或共犯之自白
      ，不得作為有罪判決之唯一證據，仍應調查其他必要之證
      據，以察其是否與事實相符，亦為同法第156 條第2 項所
      明定又共同被告不利於己之陳述，固得採為其他共同被告
      犯罪之證據，惟此項不利之陳述，須無瑕疵可指，而就其
      他方面調查，又與事實相符，始得採為其他共同被告犯罪
      事實之認定（最高法院46年台上字第419 號判例意旨參照
      ）。
    2.查被告己○○於96年11月19日市調處訊問時供稱：「96年
      6 月初，高雄市三民區○○○路『白船賓館』實際負責人
      丙○○交付我15萬元，要我赴大陸廈門，將該15萬元交給
      綽號『阿三』之男子（『阿三』是我在大陸廈門認識之朋
      友，但不知道丙○○為何會認識『阿三』），作為將2 名
      大陸女子偷渡到澎湖之船費，於是我經由金門小三通赴大
      陸廈門，將13萬元交給『阿三』（我留2 萬元支付交通、
      用餐費用）；我於96年6 月20日中午駕駛靠行之計程車將
      熊玉婷、黃員帶往高雄市○○路、民生路口之可利亞餐
      廳用餐，當日14時30分許，『阿三』又打電話要我將人帶
      往高雄市○○路、南台路口等候白船賓館員工乙○○（綽
      號『阿生』) 前來接應，乙○○約於同日16時30許前來會
      面，並要我將熊玉婷、黃員載至白船賓館地下室停車場
      後，再陪同熊玉婷、黃員搭電梯至5 樓白船賓館櫃台，
      我等到達白船賓館櫃臺時，乙○○、丙○○已在該處等我
      ，並招呼我及熊玉婷、黃員至會客室泡茶聊天，我將熊
      玉婷、黃員交給丙○○，並取得丙○○交付之尾款15萬
      後離去，熊玉婷、黃員則留在該賓館賣淫賺錢，約過了
      4 、5 天，我依丙○○指示該尾款15萬元帶至大陸廈門交
      給『阿三』，惟我亦留下2 萬作為生活費用，實際僅交給
      『阿三』13萬元，總計我2 次交給『阿三』的款項為26萬
      元；熊玉婷、黃員持用之偽造證件（應為汽車駕照) 係
      在澎湖之1 名身材瘦高之男子給我為熊玉婷、黃員購買
      船票之用」（偵字第32635 號卷第129 頁背面、第130 頁
      、第131 頁），然核其所述：(1)「係丙○○交付我15萬元
      ，要我赴大陸廈門，將該15萬元交給綽號『阿三』之男子
      」乙節，與其同日偵查複訊時所供：「大約96年6 月中旬
      ，綽號『阿三』男子，打電話叫我到澎湖去接他二位親戚
      ，事成後會給我費用約2 萬元；我尚未到澎湖前，『阿三
      』就曾叫我打電話和對方聯絡，說對方會拿錢給我，我再
      把錢拿到大陸交給他，後來（6 月17日前3 到5 天) 對方
      打我的電話(0000000000)要我到白船賓館的樓下，到時，
      我就報車號，就有1 名女子拿錢15萬給我，但我現在可能
      已無法認出該女子了」（偵字第3263 5號卷第136 頁、第
      137 頁），被告己○○究係受何人託付，說法已有不一，
      且交付該15萬元之人究係被告丙○○抑或不詳女子，亦有
      出入。(2)「熊玉婷、黃員持用之偽造證件（應為汽車駕
      照) 係在澎湖之1 名身材瘦高之男子給我為熊玉婷、黃
      員購買船票之用」，與同日偵查複訊所述：「偽造的身分
      證件是『阿三』在大陸拿給我的」（偵字第32635 號卷第
      137 頁），顯有不符。(3)「『阿三』又打電話要我將人帶
      往高雄市○○路、南台路口等候白船賓館員工乙○○（綽
      號『阿生』) 前來接應」，已明確指稱係乙○○即綽號『
      阿生』之人前來接應，然於96年11月29日在市調處竟又供
      稱：「『阿三』來電要我將該2 大陸女子等白船賓館員工
      綽號『阿生』前來接應，但該綽號『阿生』的真實姓名我
      並不清楚，我也不知道乙○○是何人」（偵字第32635 號
      卷第141 頁），亦見說詞反覆、矛盾，已無法遽信。何況
      ，被告己○○又於96年12月28日偵查中翻異前詞，改稱：
      「係海軍事先和丙○○聯絡好，我與海軍聯絡，海軍在電
      話中稱有一個叫『阿生』的人會來八德路和南台路口來接
      我們，我就把2 名大陸女子帶到白船賓館，之前我都沒有
      見過丙○○，那天到白船賓館才看見丙○○，之後也沒有
      再與丙○○聯絡」（偵字第32635 號卷第151 頁、第152
      頁），並於97年5 月9 日偵查中供稱：「在庭的甲○○就
      是前面筆錄所稱的『海軍』；丙○○沒有給我錢」（偵字
      第32635 號卷第193 頁、第194 頁），益證被告己○○上
      開所述丙○○先後交付2 筆15萬元款項予己○○，再由己○○轉交『阿三』，供作將大陸女子熊玉婷、黃員偷渡
      來台之費用等節，顯有可疑，且此部分情節，除被告己○○上開先後不一、自相矛盾之供述外，別無其他事證可佐
      ，自不能憑以認定被告己○○、丙○○犯罪之證據。
    3.再查，證人即大陸女子熊玉婷於偵查中具結證稱：「來台
      期間有賣淫，是自願的；在房間裡，沒有人看守，是自願
      待在房間；賓館的人沒有說若不從事性交易就打我」（偵
      字第32635 號卷第153 頁、第154 頁）、證人即大陸女子
      黃員於偵查中具結證稱：「來台後沒有被拘束自由，是
      自願在房間裡；我有接過客人，在大陸就知道要賣淫，他
      們沒有強迫我」（偵字第32635 號卷第155 頁、第156 頁
      ），乃一致證述其等係自願從事性交易且人身自由未受拘
      束；此節雖與其等先前證述係遭脅迫賣淫且無行動自由云
      云相矛盾，惟查，其等各受被告己○○交付行動電話1 支
      使用等情，亦據證人熊玉婷、黃員分別證述在卷（警二
      卷第5 頁、第14頁），且熊玉婷、黃員所持用之各該行
      動電話之用途，除據證人熊玉婷、黃員均證稱：「0000
      000000是高雄市三民區○○○路100 號5 樓賓館人員的電
      話，專門安排我從事賣淫工作；我與0000000000賓館人員
      電話聯絡內容，就是接客結束後，要向5 樓賓館人員回報
      」（警聲搜卷第24頁、第42頁）外，觀諸證人熊玉婷所持
      用之0000000000號、黃員持用之0000000000號通聯紀錄
      資料，可知其等除可撥打0000000000之門號外，亦有撥打
      其他門號或受話之通聯紀錄，並依基地台位置觀之，大多
      數之通聯固經由在其等所居住之高雄市○○○路100 號大
      樓附近之「高雄市三民區○○○路297 號12樓頂」或「高
      雄市三民區○○○路82號9 樓之10」基地台發、受話，然
      亦有透過顯非在該大樓附近之基地台通聯之情形（偵字第
      32635 號卷第26頁至第29頁、第31頁至第34頁），顯見熊
      玉婷、黃員在台期間可自由使用行動電話，且活動範圍
      亦非僅在上開其等居住之大樓內，此觀證人熊玉婷於96年
      7 月16日警詢時證稱：「有用0000000000打回去給大陸的
      朋友及打給公司」（警聲搜卷第13頁背面）、證人黃員
      於96年7 月16日警詢時證稱：「有用0000000000打給熊玉
      婷及公司還有客人；0000000000應該是綽號阿順的電話，
      0000000000是熊玉婷持用之電話，0000000000是客人的電
      話，00-0000000也是客人的電話；與阿順聯絡是幫我買撥
      打大陸之節費卡之情事及購買日常用品等情；撥打客人00
      00000000及00-0000000的電話純粹都是聊天而已」等語自
      明（警聲搜卷第19頁），足徵其等於偵查中具結所證係自
      願從事性交易，且行動自由未受拘束等情，較可採信。是
      以，大陸女子熊玉婷、黃員偷渡來臺後之人身自由既未
      遭控制，縱本件大陸女子熊玉婷、黃員須抵償之偷渡費
      顯高於一般運輸成本，然此乃協助偷渡之人須擔負遭查獲
      判罪之高度風險所致，而其等既自願從事性交易，當已衡
      酌相關利弊得失，且其等從事性交易不過3 日即遭查獲，
      自亦不能以其等未獲任何性交易費用即遽認與一般從事性
      交易女子和媒介之人係基於合作、互蒙其利關係，及有高
      度之自由意志決定去留之情形有別，此觀其等到白船賓館
      從事性交易前，亦曾由被告己○○帶往與被告甲○○見面
      ，並與被告甲○○商議在其經營之應召站從事性交易所得
      分配等工作條件（詳後述）自明，故本件尚與所謂買賣人
      口須將被害人移置於買方或他人「實力支配下」，即已遭
      控制而失去自由之情況有所不同，檢察官認為熊玉婷、黃
      員之地位已被物化，視為有價之物品乙節，尚有誤會。
    4.綜上，本件並無證據證明被告丙○○以不詳價格買入大陸
      女子熊玉婷、黃員，且該等大陸女子仍具備人身自由，
      未遭控制於其等之實力支配之下，且尚能與色情業者有所
      議價，而無遭物化之情事，此顯與買賣人口之構成要件有
      所不符，被告己○○、丙○○自難以刑法第296 條之1 第
      2 項規定予以相繩。此外，本院依卷內證據資料調查結果
      ，尚不足以證明被告己○○、丙○○成立上開之犯行，而
      公訴人既無法為充足之舉證，無從說服本院以形成被告有
      罪之心證，本院本於「罪證有疑、利於被告」之原則，自
      應為有利於被告己○○、丙○○之認定，惟公訴意旨認為
      此部分若成立犯罪，分別與被告己○○、丙○○前述經本
      院論處罪刑部分，有想像競合犯之裁判上一罪關係，均爰
      不另為無罪之諭知。
  (二)關於被告甲○○被訴媒介買賣大陸女子熊玉婷、黃員部分
    ：
    1.查本件並無證據證明被告丙○○以不詳價格買入大陸女子
      熊玉婷、黃員，已詳如前述，是公訴意旨認為該等人口
      買賣係透過被告甲○○媒介人蛇份子所為，自失其所據。
      次查，被告己○○自澎湖接應大陸女子熊玉婷、黃員至
      高雄後翌日，曾帶該2 名大陸女子與被告甲○○見面後，
      復將該2 名大陸女子帶至白船賓館等情，雖據被告己○○
      、甲○○供認屬實。然被告己○○於本院審理中業已具結
      證稱：「我不知道我帶2 名大陸女子來台，甲○○事先是
      否知情；甲○○沒有拜託我到大陸找該2 名小姐進來；我
      帶該2 名大陸女子入台，甲○○沒有給我錢」（本院卷第
      128 頁、第129 頁、第131 頁），並未指證係被告甲○○
      引進該2 名大陸女子，則被告己○○證稱係阿三叫其交給
      「海哥」即甲○○，或因被告甲○○所經營之應召站規範
      較大，或因阿三與被告甲○○有所認識，而片面受阿三之
      指示帶給甲○○，其因不一而足，並衡以大陸女子偷渡來
      台之費用甚高，且由上述熊玉婷、黃員稱其等須從事性
      交易抵償上開高額費用，可知該等費用係由其等所屬之應
      召站或色情業者代為墊付，故本件2 名大陸女子苟係被告
      甲○○所花費引進，則被告甲○○何以大費周章委託他人
      安排大陸女子偷渡來台，之後又如此輕易拒絕，並任由被
      告己○○帶往與之毫無關係之白船賓館？況且，依證人己○○證稱：「我帶該2 名大陸女子過去後，小姐就與甲○○接觸，他們談的內容包括取芳名、工作時她們可拿多少
      錢；我大概知道他們在談時，小姐有跟甲○○說這樣不知
      道是否安全，但最後不知道是錢或還是安全的問題，甲○○才不收」（本院卷第130 頁、第131 頁），可知甲○○
      與熊玉婷、黃員見面時尚有談論性交易所得分配等問題
      ，然本件大陸女子熊玉婷、黃員係自願從事交易，其中
      黃員於偵查中更明確證稱其在大陸就已知要來台賣淫，
      業如前述，則應召站如就大陸女子來台從事性交易早有安
      排，理應在小姐來台前即應告知相關性交易所得分配及費
      用抵償問題，豈會待來台後才商議此等基本工作條件？而
      參諸被告甲○○自承確有經營應召站之事實，且與被告己○○亦相識多年，故當被告己○○帶來2 名有意從事性交
      易之大陸女子時，會與其等談論希求之工作待遇條件如何
      ，而欲為其應召站物色新進小姐，亦非與常理顯然相悖。
      是被告甲○○辯稱：「是己○○帶大陸女子來，問說可否
      在我公司上班，我本來不知道她們是偷渡，後來見面聊天
      知道後，就拒絕她們到我公司」等語，尚非無稽。
    2.又證人己○○固證稱甲○○在與大陸女子熊玉婷、黃員
      見面時，有交付行動電話予其等使用云云，惟查，證人熊
      玉婷、黃員所分別持用之行動電話門號0000000000號、
      0000000000號，係被告己○○所交付等情，業據證人熊玉
      婷、黃員證述如前，再參諸以上門號之通聯紀錄資料，
      門號0000000000號於96年6 月20日、21日；門號00000000
      00號則於96年6 月21日、22日各有多則與被告己○○自承
      其所持有之門號0000000000號間之雙向通話紀錄，可見熊
      玉婷、黃員在從事性交易期間尚與被告己○○有所聯繫
      ，苟被告己○○係如其所辯電話是甲○○直接交給熊玉婷
      、黃員，其未經手，則被告己○○又何以知悉該等行動
      電話號碼，並加以撥打？尤以被告己○○一再辯稱其僅係
      聽命執行，只負責帶人，其自無必要向熊玉婷、黃員預
      留該等行動電話號碼，足徵證人熊玉婷、黃員之證詞較
      屬可信，被告己○○證述係甲○○交付電話乙節，應屬為
      己脫免罪責之詞，無可採信。另被告己○○固於偵查中結
      證稱熊玉婷、黃員持以購買臺華輪船票之證件亦由甲○○收走乙節，不僅與其先前供稱「該證件是由丙○○收走
      」之說法自相矛盾，且亦無任何事證可佐，自不能以其片
      面之詞執為不利共同被告甲○○不利之認定。
    3.綜上各情，被告甲○○辯稱其經營應召站，被告己○○帶
      2 名大陸女子與之見面，其不知該2 名女子是偷渡，聊天
      知道其等是偷渡後，就建議己○○可帶至白船賓館看看對
      方是否要收等語，尚屬可信。是以，本件大陸女子熊玉婷
      、黃員非但不是被告甲○○所引進，且被告甲○○係得
      知其等非法偷渡而無法收留後，始建議被告己○○另尋他
      處，被告甲○○自無居中媒介可言，更遑論本件並無證據
      證明被告丙○○買入大陸女子熊玉婷、黃員之事實，則
      被告甲○○自亦無媒介買賣人口可言。此外，查無其他積
      極證據認為被告甲○○有檢察官所指犯行，其犯罪自屬不
      能證明，依法應為無罪之諭知。
  (三)有關被告己○○被訴藏匿人犯部分：    
    1.按刑法第164 條第1 項之藏匿人犯或使之隱避罪，其係以
      行為人有將人犯或依法逮捕拘禁之脫逃人為「藏匿」或「
      使之隱避」之行為，為犯罪構成要件之一，所謂「藏匿」
      係指行為人以積極之作為將犯人收容於隱密處所，而使他
      人難以發現而言；所謂「使之隱避」則指以「藏匿」以外
      之方法，使其隱蔽逃避而言，除行為人有積極之藏匿或使
      之隱避之行為外，而行為人主觀上亦基於藏匿犯人或使之
      隱避之意思，始足當之。
    2.查被告己○○知悉大陸女子熊玉婷、黃員2 人均係偷渡
      來台，而其於96年6 月18日20、21時許，帶同熊玉婷、黃
      員搭乘臺華輪抵達高雄港登陸後，於同日晚間安排熊玉
      婷、黃員住於高雄市○○區○○路與民族路口附近之「
      瑞谷飯店」等情，業據被告己○○供認在卷，並有證人熊
      玉婷、黃員證述其等至高雄後，有經被告己○○安排住
      宿之情節可據，堪認為真實。惟被告己○○將熊玉婷、黃
      員帶往瑞谷飯店投宿後，其便自行離開乙情，業據被告
      己○○供稱：「我安排熊玉婷、黃員住進高雄市○○路
      、民族路口附近瑞谷飯店，並告知隔(19)天中午前來接送
      他們後，就返回高雄市○○區○○路住處休息」（偵字第
      32635 號卷第130 頁），核與證人熊玉婷、黃員所一致
      證稱：「『阿貴』（即己○○）陪同我們搭計程車前往高
      雄市某處（地點不清楚) 住宿後，阿貴就離去，隔(19)天
      中午，阿貴駕駛計程車前來接送我們至餐廳吃火鍋」（警
      二卷第2 頁、第11頁）相符，堪予憑信。可知被告己○○
      係安排公眾均得自由投宿之飯店，並非隱密之處所，且該
      場所亦非其實力所能支配，能否謂有藏匿或使之隱避之行
      為，已有可疑，又熊玉婷、黃員初來乍到，人地不熟，
      被告己○○苟為防堵警方查緝，衡情理應留於同住，以應
      不時之需，又豈會將熊玉婷、黃員留宿得自由出入之飯
      店，而自行離去？難謂其主觀上有藏匿或使之隱避之意思
      ，此觀被告己○○於翌日中午尚帶熊玉婷、黃員外出至
      熙攘往來之餐廳吃火鍋乙節益明，是被告己○○僅因乘船
      抵達高雄時，時間已晚，而單純安排熊玉婷、黃員2 人
      住宿飯店一晚後，於翌日續行完成其接送之工作，其主觀
      上並無藏匿熊玉婷、黃員或使之隱蔽之故意，客觀上亦
      無任何積極將熊玉婷、黃員收容於隱密處所，而使他人
      難以發現之行為，此外，復查卷內並無其他證據足資證明
      被告己○○有藏匿人犯或使之隱避之犯行，公訴人既無法
      為充足之舉證，無從說服本院以形成被告有罪之心證，本
      院本於「罪證有疑、利於被告」之原則，自應為有利於被
      告己○○之認定，惟公訴人認此部分若成立犯罪，亦與被
      告己○○前述經本院論罪科刑部分，有依法應為無罪之諭
      知。院論處罪刑部分，有想像競合犯之裁判上一罪關係，
      爰不另為無罪之諭知。
據上論斷，應依刑事訴訟法第299 條第1 項、第301 條第1 項、
臺灣地區與大陸地區人民關係條例第79條第2 項，刑法第11條前
段、第28條、第164 條第1 項、第231 條第1 項前段、第55條、
第47條第1 項、刑法施行法第1條之1，判決如主文。
本案經檢察官王兆琳到庭執行職務。
中    華    民    國    99    年    8    月    27    日
                  刑事第八庭  審判長法  官  王伯文

                                    法  官  林建鼎

                                    法  官  蔣志宗
以上正本證明與原本無異。
如不服本判決應於收受送達後10日內向本院提出上訴書狀，並應
敘述具體理由；如未敘述上訴理由者，應於上訴期間屆滿後20日
內向本院補提理由書（均須按他造當事人之人數附繕本）「切勿
逕送上級法院」。
中    華    民    國    99    年    8     月    27    日
                                    書記官  李崑良
附錄本件論罪科刑法條全文
臺灣地區與大陸地區人民關係條例第15條第1款
下列行為不得為之：
一、使大陸地區人民非法進入臺灣地區。

臺灣地區與大陸地區人民關係條例第79條第2項
意圖營利而犯前項之罪者，處3 年以上10年以下有期徒刑，得併
科新臺幣5 百萬元以下罰金。

刑法第164條第1項
藏匿犯人或依法逮捕拘禁之脫逃人或使之隱避者，處 2 年以下
有期徒刑、拘役或 5 百元以下罰金。

刑法第231條第1項
意圖使男女與他人為性交或猥褻之行為，而引誘、容留或媒介以
營利者，處5 年以下有期徒刑，得併科10萬元以下罰金。以詐術
犯之者，亦同。

司法院資訊處製作；財團法人民間司法改革基金會備份。
